臺灣屏東地方法院刑事判決　　　　　　　　　　　　　九十三年度訴字第二三二號
　　公　訴　人　臺灣屏東地方法院檢察署檢察官
　　被　　　告　乙○○
右列被告因偽造文書等案件，經檢察官提起公訴（九十二年度偵字第五○七五號），
被告就被訴事實為有罪之陳述，本院裁定行簡式審判程序，判決如左：
    主  文
乙○○共同違反不得使大陸地區人民非法進入臺灣地區之規定，處有期徒刑月，如
易科罰金，以佰元折算壹日。
    事  實
一、乙○○明知大陸地區女子魏小華（已於民國九十二年三月二十一日離境）無與其
    結婚之真意，竟與甲○○及丙○○（二人均另行審結）共同基於辦理假結婚使大
    陸女子魏小華非法進入臺灣地區之犯意聯絡，透過甲○○及丙○○之安排，以新
    臺幣五萬元及招待在大陸地區食宿之代價，於九十一年九月三日搭機至大陸地區
    ，並於同年月十九日在大陸地區福建省福州市與魏小華辦理公證結婚登記。乙○○於九十一年九月二十九日返台後，復與甲○○及丙○○共同基於明知為不實之
    事項，而使公務員登載於職務上所掌之公文書並加以行使之犯意聯絡，持大陸地
    區福建省福州市公證處核發之結婚證明書經財團法人海峽交流基金會（下稱海基
    會）認證後，再於同年十月四日持前開不實之結婚證明書及海基會之認證證明書
    ，至屏東縣內埔鄉戶政事務所，申請辦理結婚登記及身分證配偶欄之變更登記，
    復於同日，至屏東縣警察局內埔分局新北勢派出所，填具「大陸地區人民進入臺
    灣地區保證書」，分別致使該戶政事務所及派出所之該管公務員，將此不實事項
    登載於其等職務上所掌之資料，據以核發戶口名簿、國民身分證及大陸地區人民
    進入臺灣地區保證書簽註意見欄等公文書，足以生損害於戶政機關對於戶政管理
    及屏東縣警察局內埔分局對於轄區居民管理之正確性。乙○○又持前開登載不實
    之資料，向內政部警政署入出境管理局（下稱入出境管理局）以配偶來台探親為
    由，申請魏小華入境，使入出境管理局該管公務員將其二人假結婚之不實事項登
    載於大陸地區人民進入臺灣地區旅行證申請書下方記載核發情形之公文書上，並
    據以核發旅行證，足生損害於該局對於大陸地區人民入出境管理之正確性，且使
    魏小華順利在九十一年十二月五日入境，直至九十二年三月二十一日離境。
二、案經屏東縣警察局內埔分局報請臺灣屏東地方法院檢察署檢察官偵查起訴。
    理  由
一、右揭事實，業據被告乙○○於警詢時、偵查中及本院審理時坦承不諱，核與同案
    被告甲○○於警詢時及同案被告丙○○於警詢時、偵查中及本院審理時供述之情
    節大致相符，並有國人入出境端末查詢報表（乙○○及魏小華，見警卷及偵查卷
    第十八頁）、戶籍謄本（見偵查卷第三八頁及第三九頁）各二紙及流動人口登記
    聯單（魏小華，見警卷）、大陸地區人民進入臺灣地區旅行證申請書（見偵查卷
    第三四頁）、結婚證明書（見偵查卷第三五頁）、海基會之認證證明書（見偵查
    卷第三六頁）、大陸地區人民進入台灣地區保證書（見偵查卷第三七頁）各一紙
    在卷足憑，堪信被告乙○○上開自白確與事實相符，本件事證明確，被告乙○○
    犯行堪予認定。
二、查被告乙○○行為後，臺灣地區與大陸地區人民關係條例業於九十二年十月二十
    九日修正公布，於同年月三十一日生效，比較新舊法之規定，以變更前之舊法對
    被告有利，依刑法第二條第一項但書之規定，自應適用裁判前之法律，即修正前
    臺灣地區與大陸地區人民關係條例之規定。是核被告所為，係違反修正前臺灣地
    區與大陸地區人民關係條例第十五條第一款不得使大陸地區人民非法進入臺灣地
    區之規定，而犯同條例第七十九條第一項之罪及犯刑法第二百十六條、第二百十
    四條之行使使公務員登載不實文書罪。被告明知不實事項使公務員登載於職務上
    所掌之公文書之低度行為為行使之高度行為所吸收，不另論罪；被告與甲○○及
    丙○○就本件各該犯行有犯意聯絡及行為分擔，為共同正犯；被告所犯前開二罪
    間，有方法目的之牽連關係，應從一重之臺灣地區與大陸地區人民關係條例第七
    十九條第一項之罪處斷。爰審酌被告貪圖小利竟以假結婚之方法，使大陸女子非
    法入境臺灣，破壞本國對大陸人民入境臺灣之管制，危害原屬非輕，惟犯後尚知
    坦承犯行、態度良好，及其犯罪之動機、目的、手段等一切情狀，量處如主文所
    示之刑，並諭知易科罰金之折算標準，以資懲儆。
據上論斷，應依刑事訴訟法第二百九十九條第一項前段、第二百七十三條之一第一項
，修正前臺灣地區與大陸地區人民關係條例第十五條第一款、第七十九條第一項，刑
法第十一條前段、第二條第一項但書、第二十八條、第五十五條、第二百十四條、第
二百十六條、第四十一條第一項前段，罰金罰鍰提高標準條例第一條前段、第二條，
判決如主文。
本案經檢察官盧明軒到庭執行職務。
中      華      民      國      九十三      年      六    月    十五    日
                                      臺灣屏東地方法院刑事第六庭
                                          法  官  林家聖
右正本證明與原本無異。
如不服本判決應於收受本判決送達後十日內向本院提出上訴書狀，其未敘述上訴理由
者，並得於提起上訴後十日內向本院補提理由書狀（均須按他造當事人之人數附繕本
 ）「切勿逕送上級法院」
                                          書記官   唐淑嫻
中      華      民      國      九十三      年      六    月    十五    日
附錄本案論罪科刑法條全文：
臺灣地區與大陸地區人民關係條例第十五條（九十二年十月二十九日修正前條文）
左列行為不得為之：
一、使大陸地區人民非法進入臺灣地區。
二、招攬臺灣地區人民未經許可使之進入大陸地區。
三、使大陸地區人民在臺灣地區從事未經許可或與許可目的不符之活動。
四、僱用或留用大陸地區人民在臺灣地區從事未經許可或與許可範圍不符之工作。
五、居間介紹他人為前款之行為。
臺灣地區與大陸地區人民關係條例第七十九條（九十二年十月二十九日修正前條文）
違反第十五條第一款規定者，處五年以下有期徒刑、拘役或科或併科新台幣五十萬元
以下罰金。
以犯前項之罪為常業者，處一年以上七年以下有期徒刑，得併科新台幣一百萬元以下
罰金。
第一項之未遂犯罰之。
刑法第二百十四條：
明知為不實之事項，而使公務員登載於職務上所掌之公文書，足以生損害於公眾或他
人者，處三年以下有期徒刑、拘役或五百元以下罰金。
刑法第二百十六條：
行使第二百十條至第二百十五條之文書者，依偽造、變造文書或登載不實事項或使登
載不實事項之規定處斷。
